臺灣臺中地方法院刑事裁定
111年度聲字第1874號
聲  請  人  臺灣臺中地方檢察署檢察官
受  刑  人  蔡孟翰




上列聲請人因受刑人數罪併罰有二裁判以上，聲請定其應執行之
刑（111年度執字第6804號、111年度執聲字第1350號），本院裁
定如下：
    主    文
蔡孟翰所犯如附表所示各罪所處之刑，應執行有期徒刑肆年陸月
。
    理    由
一、聲請意旨略以：受刑人蔡孟翰犯數罪，先後經判決確定如附
    表，應依刑法第53條、第51條第5款，定應執行之刑，爰依
    刑事訴訟法第477條第1項規定聲請裁定等語。
二、按裁判確定前犯數罪者，併合處罰之。但有下列情形之一者
    ，不在此限：一、得易科罰金之罪與不得易科罰金之罪。二
    、得易科罰金之罪與不得易服社會勞動之罪。三、得易服社
    會勞動之罪與不得易科罰金之罪。四、得易服社會勞動之罪
    與不得易服社會勞動之罪。前項但書情形，受刑人請求檢察
    官聲請定應執行刑者，依第51條規定定之；數罪併罰，分別
    宣告其罪之刑，依下列各款定其應執行者：五、宣告多數有
    期徒刑者，於各刑中之最長期以上，各刑合併之刑期以下，
    定其刑期。但不得逾30年；依刑法第53條及第54條應依刑法
    第51條第5款至第7款之規定，定其應執行刑者，由該案犯罪
    事實最後判決之法院之檢察官，聲請該法院裁定之，刑法第
    50條、第51條第5款及刑事訴訟法第477條第1項分別定有明
    文。次按有二裁判以上，經定其執行刑後，又與其他裁判併
    合而更定其執行刑者，前定之執行刑當然失效，仍應以原來
    宣告之數個刑罰計算，而不以當時該數罪所定應執行刑為計
    算基準；然上開更定之應執行刑，不應比前定之應執行刑加
    計其他裁判所處刑期後為重，否則即與法律秩序理念及法律
    目的之內部界限有違，難認適法，此有最高法院93年度台非
    字第192號判決意旨可資參照。
三、查本件受刑人蔡孟翰因犯如附表編號1至7所示之罪，經判處
    如附表編號1至7所示之刑，並確定在案，有各該案件之判決
    書及臺灣高等法院被告前案紀錄表在卷可按。受刑人前於民
    國111年6月8日請求臺灣臺中地方檢察署檢察官依刑法第53
    條、第51條第5款規定，定應執行刑，有受刑人請求並簽名
    之臺灣臺中地方檢察署「刑法第50條第1項但書案件是否請
    求定應執行刑調查表」1紙附於執行卷可稽。是聲請人認應
    依刑法第51條第5款之規定，定應執行之刑，本院審核認為
    本件聲請與首揭法條規定尚無不合，應予准許。再受刑人所
    犯如附表編號1所示之罪所處之刑，固前經臺灣臺南地方法
    院110年度金訴字第494號判決定應執行有期徒刑2年確定；
    編號2至3經臺灣臺南地方法院110年度金訴字第354號判決定
    應執行有期徒刑2年確定；編號4經本院111年度金訴字第75
    號判決定應執行有期徒刑11月，如易科罰金，以新臺幣壹仟
    元折算壹日確定；編號5至7之有期徒刑部分經本院111年度
    金訴字第75號判決定應執行有期徒刑1年3月確定，惟受刑人
    既有附表編號1至7所示之罪應合併定執行刑，則前定之應執
    行刑即當然失效，本院自可更定該等罪責之應執行刑。然依
    上開說明，本院定其應執行刑，不得逾越刑法第51條第5款
    所定法律之外部界限，亦應受內部界限，即不得重於有期徒
    刑6年2月（計算式為：附表編號1、2至3、4、5至7所示之罪
    分別曾定應執行刑有期徒刑2年、2年、11月、1年3月，合計
    為有期徒刑6年2月）。準此，審酌受刑人所犯如附表所載之
    罪，分別為詐欺、違反洗錢防制法等罪，考量各該行為態樣
    、侵害法益及危害程度、犯罪時間等因素，斟酌受刑人所犯
    上開各罪責任非難重複程度，兼顧其所犯數罪反應出之人格
    特性及犯罪傾向、施以矯正之必要性、日後復歸社會更生，
    以及受刑人就本件定應執行刑陳述之意見（見本院卷第29頁
    ）等情狀，定其應執行之刑如主文所示。又受刑人所犯如附
    表編號4所示之罪，原得易科罰金，然與其所犯不得易科罰
    金之如附表編號1至3、5至7所示之罪併合處罰之結果，依上
    開說明，本院於定執行刑時，自不得併諭知易科罰金之折算
    標準；另附表編號5至7所示之罪所處併科罰金部分，則不在
    本件定刑範圍內，併此敘明。
據上論斷，應依刑事訴訟法第477條第1項，刑法第53條、第50條
第2項、第51條第5款，裁定如主文。
中　　華　　民　　國　　111 　年　　7 　　月　11  　　日
                  刑事第十一庭  法  官  蔡汎沂
以上正本證明與原本無異。
如不服本裁定，應於收受送達後5日內向本院提出抗告狀。（應
附繕本）
　　　　　　　　　　　　　　  　書記官  黃筠婷
中　　華　　民　　國　　111 　年　　7 　　月　　11　　日
附表：受刑人定應執行刑案件一覽表　　　
編      號  1 2 3 罪      名  詐欺 詐欺 詐欺 宣  告  刑  有期徒刑1年（共4罪） 有期徒刑1年2月（共12罪） 有期徒刑1年 犯 罪 日 期  110年6月16日、110年6月9日 110年6月21日、110年6月20日、110年6月9日 110年6月20日 偵查(自訴)  機關年度 案號  臺南地方檢察署110年度偵字第17481號等 臺南地方檢察署110年度偵字第14759號等 臺南地方檢察署110年度偵字第14759號等  最後 事實審 法院 臺灣臺南地方法院 臺灣臺南地方法院 臺灣臺南地方法院  案 號 110年度金訴字第494號 110年度金訴字第354號 110年度金訴字第354號  判 決日期 111年1月21日 110年10月8日 110年10月8日  確定 判決 法 院 臺灣臺南地方法院 臺灣臺南地方法院 臺灣臺南地方法院  案 號 110年度金訴字第494號 110年度金訴字第354號 110年度金訴字第354號  判決確定日期 111年3月8日 111年5月11日(聲請書誤載為111年6月1日) 111年5月11日(聲請書誤載為111年6月1日) 備       註  臺南地方檢察署111年度執字第2502號【編號1經臺灣臺南地方法院110年度金訴字第494號判決定應執行有期徒刑2年】 臺南地方檢察署111年度執字第4295號【編號2至3經臺灣臺南地方法院110年度金訴字第354號判決定應執行有期徒刑2年】 臺南地方檢察署111年度執字第4295號【編號2至3經臺灣臺南地方法院110年度金訴字第354號判決定應執行有期徒刑2年】 

編號  4 5 6 罪名  詐欺 洗錢防制法 (聲請書誤載為詐欺) 洗錢防制法 (聲請書誤載為詐欺) 宣  告  刑  有期徒刑3月（共9罪），如易科罰金新臺幣1000元折算一日。 有期徒刑4月（均另併科罰金新臺幣10000元）（共2罪） 有期徒刑3月（均另併科罰金新臺幣10000元）（共2罪） 犯 罪 日 期  110年6月27日、110年6月22日、110年6月26日、110年5月31日、110年6月29日、110年6月24日、110年5月9日 110年7月7日 110年6月26日、110年7月4日 偵查(自訴)  機關年度 案號  臺中地方檢察署110年度偵字第31828號等 臺中地方檢察署110年度偵字第31828號等 臺中地方檢察署110年度偵字第31828號等  最後 事實審 法院 臺灣臺中地方法院 臺灣臺中地方法院 臺灣臺中地方法院  案號 111年度金訴字第75號 111年度金訴字第75號 111年度金訴字第75號  判決 日期 111年4月12日 111年4月12日 111年4月12日  確定 判決 法院 臺灣臺中地方法院 臺灣臺中地方法院 臺灣臺中地方法院  案號 111年度金訴字第75號 111年度金訴字第75號 111年度金訴字第75號  判決確定日期 111年5月25日 111年5月25日 111年5月25日 備       註  臺中地方檢察署111年度執字第6804號【編號4經本院111年度金訴字第75號判決定應執行有期徒刑11月】 臺中地方檢察署111年度執字第6805號【編號5至7經本院111年度金訴字第75號判決定應執行有期徒刑1年3月】 臺中地方檢察署111年度執字第6805號【編號5至7經本院111年度金訴字第75號判決定應執行有期徒刑1年3月】 

編號  7 以下空白  罪名  洗錢防制法 (聲請書誤載為詐欺)   宣  告  刑  有期徒刑2月（均另併科罰金新臺幣10000元）（共11罪）   犯 罪 日 期  110年7月7日、110年6月29日、110年7月5日、110年6月3日、110年6月26日   偵查(自訴)  機關年度 案號  臺中地方檢察署110年度偵字第31828號等    最後 事實審 法院 臺灣臺中地方法院    案號 111年度金訴字第75號    判決 日期 111年4月12日    確定 判決 法院 臺灣臺中地方法院    案號 111年度金訴字第75號    判決確定日期 111年5月25日   備       註  臺中地方檢察署111年度執字第6805號【編號5至7經本院111年度金訴字第75號判決定應執行有期徒刑1年3月】